【裁判字號】    89,交抗,690
【裁判日期】    890930
【裁判案由】    聲明異議
【裁判全文】
臺灣高等法院臺中分院刑事裁定              民國八十九年度交抗字第六九○號
    抗  告  人
    即受處分人
    即異 議 人  甲○○
右抗告人因違反道路交通管理處罰條例案件，不服臺灣臺中地方法院中華民國八十九
年六月三十日裁定（八十九年度交聲字第六三號），提起抗告，本院裁定如左：
        主  文
抗告駁回。
        理  由
一、按汽車駕駛人停車時，於禁止臨時停車處所不得停車，在禁止臨時停車處所停車
    者，處新台幣六百元以上一千二百元以下罰鍰，道路交通安全規則第一百十二條
    第一項第一款及道路交通管理處罰條例第五十六條第一項第一款分別定有明文。
二、異議意旨略以：異議人甲○○於民國八十九年二月十二日晚間六時於臺北市路邊
    劃有黃線路段因故臨時停車，人未離車，遭臺北市大安分局交通分隊值勤警員照
    相後，據以向公路局豐原監理站舉發「在劃有紅線路段違規停車」，豐原監理站
    經異議人申訴異議後轉請舉發單位查證結果，仍依原舉發單位之意見依「紅線路
    段違規停車」裁罰，異議人不服理由如下：一、異議人於劃有黃線之路段因故臨
    時停車，人在車上未熄火，經警員照相後即行離去。當時天色昏暗，受處分人在
    車上姿勢稍低，從照片中可看到頭部，警員或許看不清楚，故逕行照相，但聲請
    人即刻離去，並未久留。二、路邊所劃標線於照片中顯係黃線，並非紅線，可與
    車頭方向燈之黃色比對可得知。三、如該路段劃有紅線，但因油漆斑駁脫落失真
    ，令人無法辨識為紅色，不應該歸責於駕駛人云云。
三、原審裁定則以，異議人於八十九年二月十二日晚間六時，於臺北市○○○路與忠
    孝東路交岔路口附近路邊停放車牌號碼ＯＱ－二五八七號自用小客車之事實，業
    據異議人自承在卷。次查，被告違規於劃紅線處停車之事實，亦經證人即舉發本
    件違規事實之台北市警察局交通大隊大安分隊警員孫文孝到庭證稱：本件是三陽
    喜美小客車在忠孝東路四段與復興南路二段交岔路口紅線違規停車，當時車子是
    熄火，而且在場已停車超過十分鐘，一般我們在執行舉發時，如駕駛人在場，引
    擎不熄火，不超過三分鐘，我們通常以勸導不舉發，本件我拍照後車子仍然沒有
    開走。現場是紅線沒錯，晚上照攝加上路燈，照片會有色差等語明確，且有現場
    照片在卷可參，是異議人確已於上揭時、地違反禁止臨時停車之規定，且已達警
    員之舉發標準。另按，紅實線設於路側者，用以禁止臨時停車；黃實線設於路側
    者，用以禁止停車，道路交通標誌標線號誌設置規則第一百四十九條第一項第一
    款第五、第四目分別定有明文，查，該停車路段所劃之標線為紅線，業據論證如
    前，該路段依前開規定係禁止臨時停車，況縱如異議人所指因油漆斑駁而看似黃
    線，則依前開規定亦係禁止停車。是異議人以前揭說詞置辯，否認違規，洵不足
    採。此外，復有舉發違反道路交通管理事件通知單在卷可考，異議人確有違反道
    路交通管理處罰條例第五十六條第一項第一款規定之事實，足堪認定。從而，原
    處分機關據以援引首揭規定，裁處罰鍰新台幣六百元，並無不當。本件聲明異議
    為無理由，應予駁回。
四、抗告意旨略以：證人即警員孫文孝之證詞係虛偽不實，抗告人停車處係劃有黃線
    ，非紅線，有照片在卷可據，且警員拍攝時，抗告人在車內且未熄火，不久即駕
車離去，係臨時停車，不必受罰等語。
五、惟查，依卷附照片並不能明確認定抗告人係臨時停車於黃線處，抗告人復未另行
    拍攝明晰之照片以證明其停車處係黃線，自難憑空指摘警員所言不實。次查，抗
    告人堅稱其於警員拍照時，人在車上，不久即駕車離去，然其當時何不下車，察
    其究竟，並與警員爭執其停車之合乎規定，且被拍照違規停車後不久即駕車離去
    ，亦非即不必被裁罰。綜此，抗告殊無理由，應予駁回。
六、據上論結，應依道路交通案件處理辦法第二十六條、刑事訴訟法第四百十二條，
    裁定如主文。
中      華      民      國    八十九      年      九      月   三十     日
                              臺灣高等法院臺中分院刑事第七庭
                                    審判長法  官  林  榮  龍
                                          法  官  謝  說  容
                                          法  官  黃  日  隆
右正本證明與原本無異。
不得再抗告。
                                          書記官  林  端  容
中      華      民      國    八十九      年      十      月    三      日
                                        Ｋ


司法院資訊處製作；財團法人民間司法改革基金會備份。
